---
title: "Calcula_APP_faltando_Angatuba"
author: "NEEDS"
date: "21/06/2020"
output: 
  html_document:
    includes:
      after_body: footer.html
    keep_md: True
    toc: True
---
# Introdução

Nesse script buscamos identificar e quantificar as APPs que necessitam ser restauradas em Angatuba.

Exploramos um pouco as funções do pacote **sf**
# Setup, instala e carrega pacotes

```{r}
inline_hook <- function(x) {
  if (is.numeric(x)) {
    format(x, digits = 2)
  } else x
}
knitr::knit_hooks$set(inline = inline_hook)
```

```{r instala pacotes necessarios, echo=FALSE}
list.of.packages <- c("rgdal", "sf")

new.packages <- list.of.packages[!(list.of.packages %in% installed.packages()[,"Package"])]
if(length(new.packages)) 

install.packages(new.packages)
```

```{r carrega pacotes necessarios, message=FALSE}
require(rgdal)
require(sf)
```
# Carrega os mapas e verifica dados

Carrega os mapas
```{r, eval=TRUE}

ANGA_app<-readOGR(dsn="./data_use",layer="SP_3502200_APP")

ANGA_uso<-readOGR(dsn="./data_use",layer="SP_3502200_USO")
```

Verifica USO
```{r}
head(ANGA_uso@data)
```
Verifica APP
```{r}
head(ANGA_app@data)
```
# Cálculo das APPs

Para ver o que a função de baixo vai fazer, depois pode tirar.
```{r, eval=FALSE}
ANGA_app_sf<-as(ANGA_app, "sf")#transforma em objeto sf

ANGA_app_sf_cast = st_cast(ANGA_app_sf,"POLYGON") #explode em 

dim(ANGA_app_sf)
dim(ANGA_app_sf_cast)

ANGA_app_exp<-as(ANGA_app_sf_cast, "Spatial")
```
Funçao para explodir de multipart para singlepart. Deixei comentado o retorno para sp, deixando em sf, pq iremos usar funcao para sf na sequencia.
```{r}
explode<-function(sp){
  sp_sf<-as(sp, "sf") #transforma em sf
  sp_sf_cast = st_cast(sp_sf,"POLYGON") #explode 
  #sp_explodido<-as(sp_sf_cast, "Spatial")
}
```
Roda a função
```{r}
ANGA_app_sf<-explode(ANGA_app)
ANGA_uso_sf<-explode(ANGA_uso)

ANGA_app_sf<-st_buffer(ANGA_app_sf, 0)
ANGA_uso_sf<-st_buffer(ANGA_uso_sf, 0)
```
Clipa e organiza
```{r}
a<-st_intersection(ANGA_uso_sf, ANGA_app_sf)
a.col<-st_collection_extract(a, "POLYGON")
```
## Plota resultados no mapa
Plota para ver resultados no mapa
```{r, fig.align='center'}
plot(a.col["CLASSE_USO"], border="transparent")
```

Calcula as áreas
```{r}
a.col$area<-st_area(a.col)
a.col$areaHa<-a.col$area/10000
a.col.df<-a.col
st_geometry(a.col.df)<-NULL

#head(a.col.df)
somatoria<-rowsum(a.col.df$areaHa, group=a.col.df$CLASSE_USO)

```
## Resultados quantitativos
```{r tabela apps}
somatoria
```

```{r verifica resultados totais}
colSums(somatoria)
sum(ANGA_app@data$AREA_HA)
```

O total de APP a ser restaurado em Angatuba é de `r somatoria[2,]+somatoria[3,]+somatoria[6,]` ha, o que corresponde a `r 100*((somatoria[2,]+somatoria[3,]+somatoria[6,])/colSums(somatoria))` % do total de APPs do município.

## Resultados para APP de nascente

Separando a área (ha) por tipo de APP
```{r}
area_nasc<-rowsum(a.col.df$areaHa, group=a.col.df$HIDRO)
```

```{r}
area_nasc
```

Calculando o uso de solo dentro das APPs de nascente
```{r}
a.nasc<-a.col.df[a.col.df$HIDRO=="nascente",]
somatoria_nasc<-rowsum(a.nasc$areaHa, group=a.nasc$CLASSE_USO)
```

```{r}
somatoria_nasc
```
O total de APP, dispostas em nascentes, a ser restaurado em Angatuba é de `r somatoria_nasc[2,]+somatoria_nasc[5,]` ha, o que corresponde a `r 100*((somatoria_nasc[2,]+somatoria_nasc[5,])/colSums(somatoria_nasc))` % do total de APPs presentes apenas em nascentes do município.




