---
title: "MW_APP_CMA"
author: "JCLAraujo"
date: "28/05/2020"
output: 
  html_document:
    keep_md: True
    toc: True
---

```{r setup, include=FALSE}
knitr::opts_chunk$set(echo = TRUE)

inline_hook <- function(x) {
  if (is.numeric(x)) {
    format(x, digits = 2)
  } else x
}
knitr::knit_hooks$set(inline = inline_hook)
```

Carrega os pacotes 
```{r}
require(raster)
require(rgdal)
require(dplyr)
require(plyr)
```

Aplica MW no raster referente a 2007
```{r}
r07<-raster("./data_use/raster/RASTER_CMA_07.tif")

r07[r07 < 3] <- 0
r07[r07 > 3] <- 0
r07[r07 == 3] <- 1

m<-matrix(1, nrow=11, ncol=11)
r07.focal<-focal(r07, m, fun=mean)
```

Plota o MW para 2007
```{r, fig.align='center'}
plot(r07.focal)
#plot(r07, add=TRUE, col=c("transparent", "black"))
```

Aplica o MW no raster referente a 2017
```{r, fig.align='center'}
r17<-raster("./data_use/raster/RASTER_CMA_017.tif")

r17[r17 < 3] <- 0
r17[r17 > 3] <- 0
r17[r17 == 3] <- 1

m<-matrix(1, nrow=11, ncol=11)
r17.focal<-focal(r17, m, fun=mean)
```

Plota o MW para 2017
```{r, fig.align='center'}
plot(r17.focal)
#plot(r17, add=TRUE, col=c("transparent", "black"))
```


#Tvz criar um novo script com as coisas daqui para baixo?
Aqui verificamos quantos existe de area florestada nas APPs (Falta coisa)
```{r, eval=TRUE}
CMA_all<-readOGR(dsn="./data_use",layer="SP_3509452_APP_USO")

CMA_all@data

```

Cálculo APP
```{r}
cl.uso<-unique(CMA_all@data$CLASSE_USO)

tot.app<-sum(CMA_all@data$AREA_HA)

tot.nat<-CMA_all@data[3,"AREA_HA"]+CMA_all@data[4,"AREA_HA"]
```

Em CMA temos um total de `r round(tot.app,2)` ha, sendo que apenas `r tot.nat/tot.app*100`% encontra-se preservada, um total de `r tot.nat` hectares de vegetação nativa.

**Total a ser restaurado = `r tot.app-tot.nat` ha.**

```{r, eval=FALSE}
ff<-mapvalues(ff, from = c(
  "área antropizada", "área edificada", "silvicultura", 
  "formação florestal", "formação não florestal"), to = c(0,0,0,1,1))
fft<-ff == 1
ab<-disaggregate(CMA_all[fft,])

```

Função para verificar Fragmentos ligados por APP (Falta coisa)
```{r, eval=FALSE}
clip.outside<-function(area2clip, clippingArea){
  
  gI <- gIntersects(area2clip, clippingArea, byid = TRUE )
  clip.out.r <- area2clip[ which(gI) , ]
  return(clip.out.r)
}

APP_Ligadas<-clip.outside(,)
```
