---
title: "Teste excluindo coluna"
author: "PFFernandes"
date: "18/07/2020"
output: html_document
---

```{r setup, include=FALSE}
knitr::opts_chunk$set(echo = TRUE)
```

## Introdução:
Farei alguns testes de exclusão de colunas e plotagem. Pretendo retirar as linhas contendo os imoveis "cancelados por decisão administrativa".

#### Comando para checar se existem os pacotes em seu PC e baixar caso não possua:
```{r}
list.of.packages <- c("raster", "sp", "rgdal", "dplyr", "XML", "curl")

new.packages <- list.of.packages[!(list.of.packages %in% installed.packages()[,"Package"])]
if(length(new.packages)) 

install.packages(new.packages)
```

#### Comando para carregar os pacotes:
```{r, message=FALSE, warning=FALSE}
require(raster)
require(sp)
require(rgdal)
require(dplyr)
require(XML)
require(curl)
```

#### Carregar o mapa para o R:
```{r,warning=FALSE,message=FALSE,results='hide'}
# Capão Bonito
CAPAO_car<-readOGR(dsn="../DATA_USE/CAR/Capão_Bonito",layer="AREA_IMOVEL")
```

#### Visualizar o mapa:
```{r}
plot(CAPAO_car)
```

### Agora plotaremos o mapa utilizando o número de módulos fiscais (NUM_MODULO)
#### Primeiro tenhamos algo em mente quanto a classificação do imovel rural:
##### - Pequena Propriedade - Imóvel rural de até 4 módulos fiscais;
##### - Média Propriedade - Área superior a 4 e até 15 módulos fiscais;
##### - Grande Propriedade - Área superior a 15 módulos fiscais.

## Plotando:
#### Plotando Capão Bonito:
```{r,fig.align='center',fig.width=6,fig.height=6}
plot(CAPAO_car, col = "transparent", border="transparent", main="Capão Bonito")

# Pequenas propriedades, apenas os n° módulos menores(<) ou iguais(==) 4
peq_prop <- CAPAO_car@data$NUM_MODULO <= 4
plot(CAPAO_car[peq_prop,], col = "dark green", border="transparent", add=TRUE)

# Médias propriedades, apenas os n° maiores(>) que 4
med_prop <- CAPAO_car@data$NUM_MODULO > 4
# E (&) os n° módulos menores(<) e iguais(==) 15
med_prop1 <- CAPAO_car@data$NUM_MODULO <= 15
plot(CAPAO_car[med_prop&med_prop1,], col = "yellow", border="transparent", add=TRUE)

# Grandes propriedades, apenas os n° módulos maiores(>) que 15 
gra_prop <- CAPAO_car@data$NUM_MODULO > 15
plot(CAPAO_car[gra_prop,], col = "red", border="transparent", add=TRUE)

legend("topright", c("Pequenas", "Médias", "Grandes"), fill=c("dark green", "yellow", "red"))
axis(1)
axis(2)
```


## Testando excluir/nao contabilizar determinadas linhas:
```{r}
# Deixa apenas dos dados não cancelados, Situação = AT
CAPAO_car_ncancel <- subset(CAPAO_car@data, SITUACAO == "AT")
```

#### Plotando sem os imoveis cancelados:





