---
title: "Sobreposição do CAR"
author: "PFFernandes"
date: "17/07/2020"
output: html_document
---

```{r setup, include=FALSE}
knitr::opts_chunk$set(echo = TRUE)
```

## Introdução:
Nesse script buscamos realizar algumas analises para as sobreposições encontradas no CAR.

- rgeos


#### Comando para checar se existem os pacotes em seu PC e baixar caso não possua:
```{r}
list.of.packages <- c("raster", "sp", "rgdal", "dplyr", "XML", "curl","rgeos")

new.packages <- list.of.packages[!(list.of.packages %in% installed.packages()[,"Package"])]
if(length(new.packages)) 

install.packages(new.packages)
```

#### Comando para carregar os pacotes:
```{r, message=FALSE, warning=FALSE}
require(raster)
require(sp)
require(rgdal)
require(dplyr)
require(XML)
require(curl)
require(rgeos)
```

#### Carregar o mapa para o R:
```{r,warning=FALSE,message=FALSE,results='hide'}
# Capão Bonito
CAPAO_car<-readOGR(dsn="../DATA_USE/CAR/Capão_Bonito",layer="AREA_IMOVEL")

# Ribeirão Grande
RIBEI_car<-readOGR(dsn="../DATA_USE/CAR/Ribeirão_Grande",layer="AREA_IMOVEL")
```

#### Visualizar o mapa:
```{r}
plot(CAPAO_car)
plot(RIBEI_car)
```

## Testando a interseção para veririficar a sobreposição de 2 mapas:

#### Acessar o HELP para gIntersection:
```{r}
?gIntersection
```

#### Interseção entre dois mapas:
```{r}
gIntersection(CAPAO_car, RIBEI_car)

ALL <- gIntersection(CAPAO_car, RIBEI_car)
```
Com esse perdemos o data frame e ele se transforma em SpatialCollections

#### Plotando a interseção:
```{r}
plot(ALL)
```

#### Resolvendo o problemas de sobreposição:
```{r}
ALL4 <- gIntersection(CAPAO_car, RIBEI_car, byid = TRUE,  drop_lower_td = TRUE)
```

#### Usando um buffer para o Capão:
```{r}
CAPAO_car@data
head(CAPAO_car@data)
X1 <- gBuffer(CAPAO_car, byid=TRUE, width=0)
```
Alterar o georeferenciamento......


#### Criação de buffer de 0 metros para corrigir imperfeições:
```{r}
buffer <- 
  
gStab2<- function(X, Y) {
  X1 <- gBuffer(X, byid=TRUE, width=0)
  Y2 <- gBuffer(Y, byid=TRUE, width=0)
  stab <- gIntersection(gUnionCascaded(X1), gUnionCascaded(Y2), byid = TRUE)
  stab<-stab@polyobj
}
```



