---
title: "APPs de Itaberá"
author: "NEEDS"
date: "05/2020"
output: 
  html_document:
     
    includes:
      after_body: footer.html
    keep_md: True
    toc: True
    toc_float:
      collapsed: false
      smooth_scroll: false
---

```{r, echo=FALSE}
inline_hook <- function(x) {
  if (is.numeric(x)) {
    format(x, digits = 2)
  } else x
}
knitr::knit_hooks$set(inline = inline_hook)
```


```{r, "instala os pacotes", echo=FALSE}
list.of.packages <- c("rgdal", "sf", "raster", "rgeos", "fields")

new.packages <- list.of.packages[!(list.of.packages %in% installed.packages()[,"Package"])]
if(length(new.packages)) 

install.packages(new.packages)
```

```{r, "executa os pacotes", message=FALSE, warning=FALSE, echo=FALSE}
require(raster)
require(rgdal)
require(rgeos)
require(sf)
require(fields)
```

```{r, "carrega os mapas", echo=FALSE, message=FALSE, warning=FALSE, results='hide'}
Mun_app<-readOGR(dsn="../DATA_USE",layer="SP_3521705_APP", use_iconv=TRUE, encoding="UTF-8")
Mun_uso<-readOGR(dsn="../DATA_USE",layer="SP_3521705_USO", use_iconv=TRUE, encoding="UTF-8")
Mun_all<-readOGR(dsn="../DATA_USE",layer="SP_3521705_APP_USO", use_iconv=TRUE, encoding="UTF-8")
```

```{r, "Nome do município que está sendo trabalhado", echo=FALSE}
Nome_Mun<-"Itaberá"
```

```{r, "Calculos da APP", echo=FALSE, message=FALSE, results='hide', warning=FALSE}
explode<-function(sp){
  sp_sf<-as(sp, "sf") #transforma em sf
  sp_sf_cast = st_cast(sp_sf,"POLYGON") #explode 
  #sp_explodido<-as(sp_sf_cast, "Spatial")
}

Mun_app_sf<-explode(Mun_app)
Mun_uso_sf<-explode(Mun_uso)

Mun_app_sf<-st_buffer(Mun_app_sf, 0)
Mun_uso_sf<-st_buffer(Mun_uso_sf, 0)

a<-st_intersection(Mun_uso_sf, Mun_app_sf)
a.col<-st_collection_extract(a, "POLYGON")

##plot(a.col["CLASSE_USO"], border="transparent")

a.col$area<-st_area(a.col)
a.col$areaHa<-a.col$area/10000
a.col.df<-a.col
st_geometry(a.col.df)<-NULL

#head(a.col.df)
somatoria<-rowsum(a.col.df$areaHa, group=a.col.df$CLASSE_USO)
somatoria_APP<-rowsum(a.col.df$areaHa, group=a.col.df$HIDRO)

```

# Distribuição das APPs e Uso 
### Uso do solo

  O município de `r Nome_Mun` possui área total de `r gArea(Mun_uso)/10000`Ha, distribuidos em seis classes de uso que podem ser observadas na tabela abaixo, com suas respectivas áreas totais.
```{r, "Cria a tabela de classe de uso", echo=FALSE, fig.align='center'}
tab<-Mun_uso@data[,5:6]

knitr::kable(tab, col.names=c("Classe de uso", "Área (Ha)"))

```

  Na Figura a seguir pode-se observar como esta distribuida essas classes de uso, assim como a sua ocorrência dentro das áreas de preservação permanente(APP) do município de `r Nome_Mun`. 
```{r, "Uso de solo do Município", echo=FALSE, fig.align='center', fig.width=12, fig.height=8, fig.cap="Figura 1. Uso e cobertura do solo do Município (esquerda) e a presença destas classes de uso dentro das áreas de APP´s (direita)"}
par(mfrow=c(1,2) )
plot(Mun_uso, col = "transparent", border="transparent")

flo <- Mun_uso@data$CLASSE_USO == "formação florestal"
plot(Mun_uso[flo,], col = "dark green", border="transparent", add=TRUE)

urb<- Mun_uso@data$CLASSE_USO == "área edificada"
plot(Mun_uso[urb,], col = "red", border="transparent", add=TRUE)

sil<- Mun_uso@data$CLASSE_USO == "silvicultura"
plot(Mun_uso[sil,], col = "purple", border="transparent", add=TRUE)

ant<- Mun_uso@data$CLASSE_USO == "área antropizada"
plot(Mun_uso[ant,], col = "orange", border="transparent", add=TRUE)

nfl<- Mun_uso@data$CLASSE_USO == "formação não florestal"
plot(Mun_uso[nfl,], col = "yellow", border="transparent", add=TRUE)

mag<- Mun_uso@data$CLASSE_USO == "água"
plot(Mun_uso[mag,], col = "blue", border="transparent", add=TRUE)

legend("bottomright", c("Floresta", "Formação não florestal", "Silvicultura", "Edificacoes", "Area Antropizada", "Massa d'água"), fill=c("dark green","yellow",
"purple", "red", "orange", "blue"), cex=0.85)

axis(1)
axis(2)

##############################################################################################################################################

plot(Mun_all, col = "transparent", border="transparent")

flo <- Mun_all@data$CLASSE_USO == "formação florestal"
plot(Mun_all[flo,], col = "dark green", border="transparent", add=TRUE)

urb<- Mun_all@data$CLASSE_USO == "área edificada"
plot(Mun_all[urb,], col = "red", border="transparent", add=TRUE)

sil<- Mun_all@data$CLASSE_USO == "silvicultura"
plot(Mun_all[sil,], col = "purple", border="transparent", add=TRUE)

ant<- Mun_all@data$CLASSE_USO == "área antropizada"
plot(Mun_all[ant,], col = "orange", border="transparent", add=TRUE)

nfl<- Mun_all@data$CLASSE_USO == "formação não florestal"
plot(Mun_all[nfl,], col = "yellow", border="transparent", add=TRUE)

legend("bottomright", c("Floresta", "Formação não florestal","Silvicultura",
                     "Edificacoes","Area Antropizada"), fill=c("dark green",
                     "yellow", "purple", "red", "orange"), cex=0.85)
axis(1)
axis(2)
```
  
  Na figura abaixo, encontra-se em destaque forma na qual as APP´s se distribuem, interligando fragmentos florestais existentes dentro do município, assim como o tamanho do curso d'água correspondente.
```{r, "Florestas e tipos de APP", echo=FALSE, fig.align='center', fig.width=12, fig.height=8, fig.cap="Figura 2. Fragmentos florestais e distribuição das APP's dentro do município (esquerda) e quais tipos de corpos d'água compõe a rede (direita)"}


par(mfrow=c(1,2) )

plot(Mun_uso, col = "transparent", border="transparent")

flo <- Mun_uso@data$CLASSE_USO == "formação florestal"
plot(Mun_uso[flo,], col = "dark green", border="transparent", add=TRUE)
plot(Mun_app, col="black", border="transparent", add=TRUE)

legend("bottomright", c("Fragmentos Florestais", "APPs"),
                     fill=c("dark green", "black"), cex = 0.8)
axis(1)
axis(2)

#################################################################################################################################################

plot(Mun_app, col = "transparent", border="transparent")

app_cda_0_10 <- Mun_app@data$HIDRO == "curso d'água (0 - 10m)"
plot(Mun_app[app_cda_0_10,], col = "dark green", border="transparent", add=TRUE)

app_cda_10_50<- Mun_app@data$HIDRO == "curso d'água (10 - 50m)"
plot(Mun_app[app_cda_10_50,], col = "yellow", border="transparent", add=TRUE)

app_cda_50_200<- Mun_app@data$HIDRO == "curso d'água (50 - 200m)"
plot(Mun_app[app_cda_50_200,], col = "purple", border="transparent", add=TRUE)

mda<- Mun_app@data$HIDRO == "massa d'água"
plot(Mun_app[mda,], col = "blue", border="transparent", add=TRUE)

app_nascente<- Mun_app@data$HIDRO == "nascente"
plot(Mun_app[app_nascente,], col = "red", border="transparent", add=TRUE)

legend("bottomright", c("APP curso d'água 0-10m", "APP curso d'água 10-50m", 
                     "APP curso d'água 50-200m", "APP nascentes", "Massa d'água"),
                     fill=c("dark green", "yellow", "purple", "red", "blue"), 
                     cex = 0.8)
axis(1)
axis(2)
```

  Existem, ao todo, `r colSums(somatoria_APP)` hectáres de APP no município de `r Nome_Mun`, na tabela abaixo é observado os valores em hectáres para cada uma das categorias apresentadas na Figura 2.

```{r, "Cria a tabela de area de cada tipo de APP", echo=FALSE, fig.align='center'}
knitr::kable(t(somatoria_APP))
```

  Já para as classes de uso apresentadas na Figura 1, a área está distribuida da seguinte forma:

```{r, "Cria a tabela de classe de uso dentro das APPs", echo=FALSE, fig.align='center'}
knitr::kable(t(somatoria))
```
  
  
### Valores de APP faltando
  Dessa forma, contabilizando o total de APP existente e os diferentes usos existentes, estima-se que o total de APP a ser restaurado em `r Nome_Mun` é de `r somatoria[2,]+somatoria[3,]+somatoria[6,]` ha, o que corresponde a `r 100*((somatoria[2,]+somatoria[3,]+somatoria[6,])/colSums(somatoria))` % do total de APPs do município.  
  Para ajudar em um possível processo de priorização de áreas para a recuperação é importante que os dados sejam mostrados de uma forma mais minuciosa. Com isso a seguir pode-se observar as proporções de uso dentro de cada tipo de APP mostrada anteriormente.
  
```{r, "Calculos da APP individuais", echo=FALSE, message=FALSE, results='hide'}

a.nasc<-a.col.df[a.col.df$HIDRO=="nascente",]
soma_nasc<-rowsum(a.nasc$areaHa, group=a.nasc$CLASSE_USO)

a.cda_10<-a.col.df[a.col.df$HIDRO=="curso d'água (0 - 10m)",]
soma_cda_10<-rowsum(a.cda_10$areaHa, group=a.cda_10$CLASSE_USO)

a.cda_50<-a.col.df[a.col.df$HIDRO=="curso d'água (10 - 50m)",]
soma_cda_50<-rowsum(a.cda_50$areaHa, group=a.cda_50$CLASSE_USO)

a.cda_200<-a.col.df[a.col.df$HIDRO=="curso d'água (50 - 200m)",]
soma_cda_200<-rowsum(a.cda_200$areaHa, group=a.cda_200$CLASSE_USO)

```
  **Nascente**
```{r, "tabelas das APPs nascentes", echo=FALSE}
mun_nasc<-cbind(soma_nasc[,1],(soma_nasc[,1]/colSums(soma_nasc))*100)
colnames(mun_nasc)<-c("Área (Ha)", "(%)")
knitr::kable(t(mun_nasc))
```
 
  **Corpo d'água 0 - 10m**
```{r, "tabelas das APPs cda 10", echo=FALSE}
mun_cda_10<-cbind(soma_cda_10[,1],(soma_cda_10[,1]/colSums(soma_cda_10))*100)
colnames(mun_cda_10)<-c("Área (Ha)", "(%)")
knitr::kable(t(mun_cda_10))
```
  
  **Corpo d'água 10 - 50m**
```{r, "tabelas das APPs cda 50", echo=FALSE}
mun_cda_50<-cbind(soma_cda_50[,1],(soma_cda_50[,1]/colSums(soma_cda_50))*100)
colnames(mun_cda_50)<-c("Área (Ha)", "(%)")
knitr::kable(t(mun_cda_50))
```
 
  **Corpo d'água 50 - 200m**
```{r, "tabelas das APPs cda 200", echo=FALSE}
mun_cda_200<-cbind(soma_cda_200[,1],(soma_cda_200[,1]/colSums(soma_cda_200))*100)
colnames(mun_cda_200)<-c("Área (Ha)", "(%)")
knitr::kable(t(mun_cda_200))
```

Com isso, temos:  
  
  * Nascente: O total de APP, dispostas em nascentes, a ser restaurado em `r Nome_Mun` é de `r soma_nasc[2,]+soma_nasc[5,]` ha, o que corresponde a `r 100*((soma_nasc[2,]+soma_nasc[5,])/colSums(soma_nasc))` % do total de APPs presentes apenas em nascentes do município.
  
  * Corpos d'água 0 - 10m: O total de APP, dispostas em corpos d'água 0 - 10m, a ser restaurado em `r Nome_Mun` é de `r soma_cda_10[2,]+soma_cda_10[3,]+soma_cda_10[6,]` ha, o que corresponde a `r 100*((soma_cda_10[2,]+soma_cda_10[3,]+soma_cda_10[6,])/colSums(soma_cda_10))` % do total de APPs presentes apenas em corpos d'água 0 - 10m do município.

  * Corpos d'água 10 - 50m: O total de APP, dispostas em corpos d'água 10 - 50m, a ser restaurado em `r Nome_Mun` é de `r soma_cda_50[2,]+soma_cda_50[3,]+soma_cda_50[6,]` ha, o que corresponde a `r 100*((soma_cda_50[2,]+soma_cda_50[3,]+soma_cda_50[6,])/colSums(soma_cda_50))` % do total de APPs presentes apenas em corpos d'água 10 - 50m do município.

  * Corpos d'água 50 - 200m: O total de APP, dispostas em corpos d'água 50 - 200m, a ser restaurado em `r Nome_Mun` é de `r soma_cda_200[2,]+soma_cda_200[5,]` ha, o que corresponde a `r 100*((soma_cda_200[2,]+soma_cda_200[5,])/colSums(soma_cda_200))` % do total de APPs presentes apenas em corpos d'água 50 - 200m do município.
  

