---
title: "Plot_APP_ANGaTUBA"
author: "NEEDS"
date: "21/06/2020"
output: output: 
  html_document:
    includes:
      after_body: footer.html
    keep_md: True
    toc: True
---
# Inicializacao


Instala os pacotes necessarios. Mas precisa verificar se tah usando tudo isso mesmo
```{r, "install packages"}
list.of.packages <- c("rgdal", "rgeos", "dplyr", "sp", "plotKML", "RgoogleMaps", "maptools", "jpeg", "ggmap", "raptr", "raster")

new.packages <- list.of.packages[!(list.of.packages %in% installed.packages()[,"Package"])]
if(length(new.packages)) 

install.packages(new.packages)
```

Verificar se precisa de tudo isso mesmo
```{r setup}
library(rgdal)
library(rgeos)
library(dplyr)
library(sp)
library(plotKML)
library(RgoogleMaps)
library(maptools)
library(jpeg)
library(ggmap)
library(raptr)
library(raster)
```
Carrega os dados das APPS
```{r}
ANGA_app<-readOGR(dsn="./data_use",layer="SP_3502200_APP")
```
# Analises

## Dados gerais de app

Verifica dados APPs
```{r}
cbind(ANGA_app@data[,2], ANGA_app@data[,5:7])
```
Plota dados apps
```{r, fig.align='center'}
plot(ANGA_app, col = "transparent", border="transparent")

app_cda_0_10 <- ANGA_app@data$HIDRO == "curso d'água (0 - 10m)"
plot(ANGA_app[app_cda_0_10,], col = "dark green", border="transparent", add=TRUE)

app_cda_10_50<- ANGA_app@data$HIDRO == "curso d'água (10 - 50m)"
plot(ANGA_app[app_cda_10_50,], col = "yellow", border="transparent", add=TRUE)

app_cda_50_200<- ANGA_app@data$HIDRO == "curso d'água (50 - 200m)"
plot(ANGA_app[app_cda_50_200,], col = "purple", border="transparent", add=TRUE)

mda<- ANGA_app@data$HIDRO == "massa d'água"
plot(ANGA_app[mda,], col = "blue", border="transparent", add=TRUE)

app_nascente<- ANGA_app@data$HIDRO == "nascente"
plot(ANGA_app[app_nascente,], col = "red", border="transparent", add=TRUE)
nasc<-ANGA_app[app_nascente,]
legend("topright", c("APP curso d'água 0 - 10m", "APP curso d'água 10 - 50m", "APP curso d'água 50 - 200m", "APP nascentes", "Massa d'água"), fill=c("dark green", "yellow", "purple", "red", "orange"))
axis(1)
axis(2)
```
```{r}
a<-disaggregate(ANGA_app[app_nascente,])

str(a, max.level = 2)

area_nasc<-((pi*50^2)*length(a@polygons))/10000
```
Em Angatuba são `r length(a@polygons)` nascentes com área total de `r round(area_nasc, 2)`ha

## Gera os kmls

```{r, eval=FALSE}
plotKML(ANGA_app, folder.name = normalizeFilename(deparse(substitute(ANGA_app, env = parent.frame()))), 
        file.name = paste("APP_ANGA", ".kml"), plot.labpt = TRUE, balloon=TRUE)

```
Gera kml para as nascentes
```{r}
nasc<-ANGA_app[app_nascente,]
plotKML(nasc, folder.name = normalizeFilename(deparse(substitute(nasc, env = parent.frame()))), 
        file.name = paste("nasc_ANGA", ".kml"), plot.labpt = TRUE, balloon=TRUE) 
```
## Plota cm imagem do GE de fundo
```{r "codigo q o Julio mandou", eval=FALSE}
geocode<-getGeoCode("Angatuba, São Paulo, Brasil", API = c("osm", "google")[1], 
                    JSON = FALSE, verbose = 0)

mapANGA<-GetMap(center=geocode , size=c(640,640), zoom=10,
                sensor="true",maptype="satellite", type="google-s")


pgeo<-spTransform(ANGA_app, CRS('+proj=latlong +datum=WGS84'))
ANGA_app.p<-as.PolySet(pgeo)
PlotPolysOnStaticMap(mapANGA, ANGA_app.p)


```
Baixa imagem do GE com o **get_map**
```{r}
#register_google(key=API)
Angatuba<-get_map(location = c(lon = -48.41107, lat = -23.49389),
             zoom = 10, scale = "auto", maptype = "satellite", source = "google", 
             force = ifelse(source == "google", TRUE, FALSE), messaging = FALSE, 
             crop = TRUE, color = "color", language = "en")
```
Converte ggmap obj to raster
```{r}
### Converte ggmap obj to raster

mgmap <- as.matrix(Angatuba)
vgmap <- as.vector(mgmap)
vgmaprgb <- col2rgb(vgmap)
gmapr <- matrix(vgmaprgb[1, ], ncol = ncol(mgmap), nrow = nrow(mgmap))
gmapg <- matrix(vgmaprgb[2, ], ncol = ncol(mgmap), nrow = nrow(mgmap))
gmapb <- matrix(vgmaprgb[3, ], ncol = ncol(mgmap), nrow = nrow(mgmap))
rgmaprgb <- brick(raster(gmapr), raster(gmapg), raster(gmapb))
rm(gmapr, gmapg, gmapb)
```
Projeta a imagem baixada
```{r}
projection(rgmaprgb) <- CRS("+init=epsg:4326")#chute...
extent(rgmaprgb) <- unlist(attr(Angatuba, which = "bb"))[c(2, 4, 1, 3)]
rgmaprgb
```
Plota o mapa RGB teste
```{r}
plotRGB(rgmaprgb)
```
Ajusta a projecao das APPs para a mesma do mapa baixado do GE
```{r}
anga_app<-spTransform(ANGA_app, CRS(proj4string(rgmaprgb)))
```

Plota tudo
```{r}
plotRGB(rgmaprgb)
#plot(buri_app, add=TRUE, col="red")
plot(anga_app, add=TRUE, border="red", col="red")
#axis(1)
```
Verifica nascentes
```{r}
plot(nasc)
axis(1)
axis(2)
```
Ajusta a projecao das nascentes para a mesma do mapa baixado do GE
```{r}
anga_nasc<-spTransform(nasc, CRS(proj4string(rgmaprgb)))
```
Plota tudo
```{r}
plotRGB(rgmaprgb)
#plot(buri_app, add=TRUE, col="red")
plot(anga_nasc, add=TRUE, border="red", col="red")
#axis(1)
```





