---
title: "Sobreposição de raster CMA"
author: "NEEDS"
date: "28/05/2020"
output: html_document
---

```{r setup, include=FALSE}
knitr::opts_chunk$set(echo = TRUE)
```
## Introdução:
Nesse script buscamos sobrepor dois mapas raster de Campina do Monte Alegre, dos anos de 2007 e 2017.

Nosso objetivo com essa análise é verificar onde ocorreu perdas e ganhos de Vegetação Nativa e onde ela se manteve entre os anos de 2007 e 2017.

#### Pacotes utilizados:
##### - raster = Para manipulação dos rasters dentro do R
##### - fields = Pacote de paletas de cores

#### Instalando e carregando os pacotes necessários:
```{r}
#Pacotes necessarios
list.of.packages <- c("raster", "fields")

#Comando para checar se existem os pacotes baixados em seu Pc, caso não tenha, eles seram baixados e instalados automaticamente
new.packages <- list.of.packages[!(list.of.packages %in% installed.packages()[,"Package"])]
if(length(new.packages)) 

install.packages(new.packages)
```

```{r carrega pacotes necessarios, message=FALSE}
require(raster)
require(fields)
```

#### Carregando os mapas em formato raster que utilizaremos:
```{r}
r07<-raster("../data_use/raster/RASTER_CMA_07.tif")
r17<-raster("../data_use/raster/RASTER_CMA_017.tif")
```

#### Plotando os rasters:
```{r}
par(mfrow=c(1,2))
plot(r07)
plot(r17)
```

## Agora começamos a sobreposição de rasters:

#### Aqui iremos reclassificar o raster de 2007, para transformar a vegetação nativa (value3) em 1 e todo o resto em 0:
```{r}
# Tudo menor que 3(< 3) vira(é atribuido) 0 (<- 0)
r07[r07 < 3] <- 0
# Tudo maior que 3(> 3) vira(é atribuido) 0 (<- 0)
r07[r07 > 3] <- 0
# Tudo igual a 3(== 3) vira(é atribuido) 2 (<- 2)
r07[r07 == 3] <- 1
```

#### Depois reclassificamos o raster de 2017, para transformar a vegetação nativa (value3) em 2 e todo o resto em 0:
```{r}
r17[r17 < 3] <- 0
r17[r17 > 3] <- 0
r17[r17 == 3] <- 2
```

#### Plotando os rasters reclassificados:
```{r}
par(mfrow=c(1,2))
plot(r07)
plot(r17)
```

#### Agora plotamos o mapa de 2007 sobre o mapa de 2017, para ver os ganhos e perdas de Vegetação nativa:
##### Quando utilizamos esse comando, os values são somados, ou seja:
##### - onde existia Vegetação Nativa tanto em 2007(values 1) como em 2017(values2), sera atribuido values 3(2+1)
##### - onde só apresentava Vegetação Nativa em 2007, continuara com values 1
##### - e onde só apresentou Vegetação Nativa em 2017, continuara com values 2.
```{r}
r_ganhos_perdas<-plot(r07+r17)
```

## Agora alteramos as cores do mapa:

#### Criar paletas de cores:
```{r}
col_uso<-colorRampPalette(c("white","red","blue","green"))
col_uso(4)
```

#### Plotando com o plot normal e legendas:
```{r, echo=TRUE, fig.align='center',fig.width=6,fig.height=6}
plot(r07+r17, legend = FALSE,main="Veg. Nativa de CMA entre os anos de 2007 e 2017",col=col_uso(4))
legend("bottomleft", c("Manteve", "Perdas", "Ganhos", "N existente"), fill=c("green", "red", "blue", "white"))
```



